# 求助陈版，关于买材料免费使用设备的账务处理

提问人：bao2510 时间：2022-08-17 10:02:53
陈版您好，
公司现有如下促销方案：买材料免费使用设备，若在合同约定期间（一般一年内）买满50KG打印材料，打印设备所有权转移给客户，若客户在约定期间未满足采购指标，设备需按折扣价购买或者归还本公司。
考虑对设备进行固定资产或者存货的处理。但是考虑到固定资产处理，折旧年限需要与固定资产政策保持一致，若设备所有权转移，会有大量的固定资产处置，处置影响的损益又属于非经，与业务实质情况不符。故公司考虑按照存货并按合同约定期间摊销进成本处理。现外部审计认为，设备是为实现期限内材料销售目标而发生，属于合同履约成本。望陈版指教~@chenyiwei

回答人：chenyiwei
可参考：《中审众环研究 2020 》之“问题4-2-5（医药企业在“买试剂送仪器”销售模式下免费提供给医院的仪器的核算）”。根据设备成本从耗材销售毛利中的回收是否存在重大不确定性，判断设备的“免费”使用是构成融资租赁还是经营租赁。